# Practica de Preparación de Datos
## Curso Data Science
#### Jorge Calbó


### Ej1
Obtén shapefiles de, p.e., provincias españolas (el INE los proporciona). Luego, obtén datos de algún tipo de estadística asociada a dichas entidades (población, tasa de desempleo, etc.). Con esos dos elementos, crea un
SpatialPolygonsDataFrame y represéntalos gráficamente.

Ten en cuenta que si la variable que quieres representar es continua, espero que utilices una escala de colores
que muestre las variaciones en la estadística en términos de la intensidad.


```{r eval=TRUE, warning=FALSE, message=FALSE} 
(midir <- getwd())
if (!is.null(midir)) setwd(midir)

#setwd("C:/Users/n062300/Desktop/practica/src")

#install.packages("ggmap")
#install.packages("rgdal")
#install.packages("rgeos")
#install.packages("maptools")
#install.packages("tmap")
#install.packages("dplyr")
#install.packages("tidyr")
```


Cargo las librerias necesarias...
```{r eval=TRUE, warning=FALSE, message=FALSE}  
x<-c("ggmap","rgdal","rgeos","maptools","dplyr","tidyr","tmap")
lapply(x,library,character.only=TRUE)
```

Cargo datos obtenidos de "http://www.arcgis.com/home/item.html?id=83d81d9336c745fd839465beab885ab7"
Provincias_ETRS89_30N

```{r eval=TRUE}
#setwd("C:/Users/n062300/Desktop/practica/dat")
ogrInfo(dsn="../dat/Provincias_ETRS89_30N", layer="Provincias_ETRS89_30N")
prov<-readOGR(dsn="../dat/Provincias_ETRS89_30N", layer="Provincias_ETRS89_30N", encoding="latin1")

names(prov@data)
head(prov@data)
```

Visualizo el mapa
```{r eval=TRUE}
plot(prov)
```

Cargo las variaciones del IPC desde 1996 a 2015 que he descargado del INE
```{r eval=TRUE}
VarIPC<-read.csv("../dat/Variacion_IPC_199610_201510.csv",sep="\t", header=T, stringsAsFactors = FALSE)
head(VarIPC)
```

Comparamos los nombres de las provincias en ambos datasets
```{r eval=TRUE}
prov$Texto %in% VarIPC$Indice
```


Verifico si alguna provincia no coincide
```{r eval=TRUE}
prov$Texto[!prov$Texto %in% VarIPC$Indice]
```


Renombramos las variables VarIPC$Indice a Texto para luego hacer el inner_join
```{r eval=TRUE}
VarIPC <- rename(VarIPC, Texto=Indice)
names(VarIPC)
names(prov@data)
```


Hacemos el left_join con la variable "Texto"
```{r eval=TRUE, warning=FALSE}
prov@data<- left_join(prov@data,VarIPC)
names(prov@data)
```


Ahora el slot @data tiene la variable nueva "Porcentaje"
"Codigo"     "Texto"      "Texto_Alt"  "Cod_CCAA"   "CCAA"       "Porcentaje"

Pintamos mapas con tmap
```{r eval=TRUE}
qtm(prov, fill="Porcentaje", fill.palette="Blues", title="Variación del IPC desde Oct-1996 a Oct-2015")
```

Dejamos la peninsula sin Canarias para ver lo resultados
```{r eval=TRUE}
psc<-prov
psc<-psc[psc@data$CCAA != "Canarias",] 
qtm(psc, fill="Porcentaje", 
    fill.palette="Blues", 
#    fill.style="fixed",
#    fill.breaks=c(40,45,50,55,60,65),
    title="Variación del IPC desde Oct-1996 a Oct-2015")
```

Y ahora solo Canarias...
```{r eval=TRUE}
canarias<-prov
canarias<-prov[prov@data$CCAA == "Canarias",]
qtm(canarias, fill="Porcentaje", fill.palette="Blues", title="Variación del IPC desde Oct-1996 a Oct-2015")
```
