# Practica de Preparación de Datos
## Curso Data Science
#### Jorge Calbó


### Ej 3 - Webscraping XML

```{r eval=TRUE, warning=FALSE, message=FALSE} 
#install.packages("XML")
library(XML)
library(tidyr)
library(plyr)
```


Cargo funciones:

```{r eval=TRUE}
quitaPuntos = function(t) {
  y = as.integer(gsub("[.]", "", t))
  y
}

tryAsNumeric = function(t) {
  y <- as.numeric(gsub("[,]", ".", t))
  y
}


tryAsPorcentaje = function(t) {
  y <- gsub("[%]", "", t)
  n <- as.numeric(gsub("[,]", ".", y))
  n
}

tryAsFecha = function(x){
#    print(x)
    if(grepl("/",x)){
    temp<-strsplit(x, "/")
    a<-paste(temp[[1]][3],temp[[1]][2],temp[[1]][1],sep="/")
    x <- as.POSIXlt(a, format = '%Y/%m/%d')
    } else {
      x = as.POSIXct(x,format="%H:%M")
  }
  x
}  
  
quedato <- function(x){
  gsub("[,]",".",x) 
}

```


### Leemos desde la URL 
```{r eval=TRUE}
url="http://goo.gl/yD2Bwb"
a <- readHTMLTable(url,header="T",encoding = "UTF-8", as.data.frame = "T", which=2, skip.rows = 1,stringsAsFactors = FALSE)
head(a)
```


### Asigno nombres a las variables
```{r eval=TRUE}
cabecera=c("TKR", "ult","dif","difpor","quitar","max","min","vol","cap","rtdiv","bpa","per","fecha.hora")
colnames(a) <- cabecera
```

Para probar solo la hora
#a$hora[9]<-"17:25"

### Aplico las transformaciones sobre las variables numericas y el porcentaje
```{r eval=TRUE, warning=FALSE, message=FALSE}
b<-ddply(a, "ult", mutate, ult_ = tryAsNumeric(ult))
b<-ddply(b, "dif", mutate, dif_ = tryAsNumeric(dif))
b<-ddply(b, "difpor", mutate, difpor_ = tryAsNumeric(difpor))
b<-ddply(b, "max", mutate, max_ = tryAsNumeric(max))
b<-ddply(b, "min", mutate, min_ = tryAsNumeric(min))
b<-ddply(b, "bpa", mutate, bpa_ = tryAsNumeric(bpa))
b<-ddply(b, "per", mutate, per_ = tryAsNumeric(per))
b<-ddply(b, "vol", mutate, vol_ = quitaPuntos(vol))
b<-ddply(b, "cap", mutate, cap_ = quitaPuntos(cap))
b<-ddply(b, "rtdiv", mutate, rtdiv_ = tryAsPorcentaje(rtdiv))
```

### Elimino las columnas que no son utiles
```{r eval=TRUE}
quitar=c("ult","dif","difpor","quitar","max","min","vol","cap","rtdiv","bpa","per")
b <- b[,!names(b) %in% quitar]
```

### Transformo la variable hora de 'character' a tipo fecha/hora y elimino la variable original
```{r eval=TRUE, warning=FALSE, message=FALSE}
class(b$fecha.hora)
b<-ddply(b, "fecha.hora", mutate, fecha.hora_ = tryAsFecha(fecha.hora))
b$fecha.hora<-NULL
class(b$fecha.hora_)
```

### Datos finales
```{r eval=TRUE}
head(b)
```
