# Practica de Preparación de Datos
## Curso Data Science
#### Jorge Calbó


### Ej 2
### Alternative Fuel Locations API para la ciudad de Chicago
Voy de vacaciones a Chicago y me gustaría alquilar un vehiculo electrico pero no estoy seguro dedonde estan ubicados los puntos de carga en esta ciudad.

La idea entonces es descargar a través de una API un dataset de puntos de Combustible Alternativo que permitan la carga electrica de vehiculos y localizarlos en un mapa de la zona. 

```{r eval=TRUE, warning=FALSE, message=FALSE} 
(midir <- getwd())
if (!is.null(midir)) setwd(midir)

library(jsonlite)
library(ggplot2)
library(ggmap)
library(maps)
```

Los campos que devuelve la API se describen en:
http://developer.nrel.gov/docs/transportation/alt-fuel-stations-v1/all/

La API devuelve un json que cargo desde el portal de la Ciudad de Chicago:

```{r eval=TRUE} 
mi <- readLines("https://data.cityofchicago.org/resource/alternative-fuel-locations.json",warn="F")

# Transformo el json que me devuelve la API
mi_str = paste(mi, collapse = "")
```

Usando jsonlite
```{r eval=TRUE}
mi.json <- jsonlite::fromJSON(mi_str)
head(mi.json)
```

Veo clase, longitud y nombres de variables
```{r eval=TRUE}
lapply(mi.json, class)
names(mi.json)
nrow(mi.json)
```
#### Cargo un mapa de la zona de Chicago usando como fuente Google.
Elijo el tipo 'roadmap' que me permite ver las carretetas y los nombres de los barrios
```{r eval=TRUE}
mapabase <- get_map(location='Chicago', zoom = 11, maptype='roadmap', color='color', source='google')
ggmap(mapabase)
```

Me quedo con las zonas cercanas a la Ciudad y que sean publicas y dispensen combustible 'Electrico'
```{r eval=TRUE}
sub_chicago <- mi.json[mi.json$state == 'IL'& 
                       mi.json$city == 'Chicago' & 
                       mi.json$fuel_type == 'ELEC' &
                       mi.json$access_days_time == '24 hours daily',]

nrow(sub_chicago)
```

Veo que hay unas `r nrow(sub_chicago)` estaciones de servicio en las cercanias de Chicago que funcionan todo el dia y son publicas.

Guardo las latitudes y longitudes de todas ellas

```{r eval=TRUE}
latitud <- as.numeric(sub_chicago$latitude)
longitud <- as.numeric(sub_chicago$longitude)
```

Asocio los ejes del mapa base de Google con las longitudes y latitudes obtenidas 
```{r eval=TRUE}
mapa1 <- ggmap(mapabase, extent='panel', base_layer=ggplot(sub_chicago,aes(x=longitud, y=latitud)))
```

Agrego los puntos del dataframe
```{r eval=TRUE}
mapa.servicio <- mapa1 + geom_point(color = "blue", size = 2) + 
  labs(title="Estaciones de Repostaje de Energia Electrica en Chicago",x="Longitud", y="Latitud") + 
  theme(plot.title = element_text(hjust = 0, vjust = 1, face = c("bold")))

print(mapa.servicio)
```
