# Practica de Preparación de Datos
## Curso Data Science
#### Jorge Calbó


### Ej 4. plyr, dplyr, data.table, reshape2

Descarga los microdatos del censo del 2011 de http://goo.gl/guhG1M. Puedes bajar el nacional o, si tienes problemas de memoria, alguno de los regionalizados. En esa p?gina hay tambi?n informaci?n sobre las variables contenidas en el fichero y su formato. Puedes leerlo en R usando el paquete MicroDatosEs. Consulta la ayuda de la funcion censo2010.

El ejercicio consiste en identificar algunas variables de tu inter?s y construir tablas por los indicadores que creas conveniente. Por ejemplo, poblacion por sexo y grupo de edad en cada provincia. O proporcion de viudos y viudas por tramo de edad y provincia. O. . .

Eso si: hazlo usando los paquetes:dplyr, data.table, reshape2 y plyr. 

Añade un comentario sobre la velocidad relativa de los distintos paquetes para procesar los datos.
Cual es tu favorito?
-----

Instalo y cargo los paquetes necesarios

```{r eval=TRUE, warning=FALSE, message=FALSE} 
#install.packages("MicroDatosEs", repos="http://R-Forge.R-project.org")
#install.packages("data.table")
#install.packages("dplyr")
#install.packages("pander")

library("MicroDatosEs")
library("data.table")
library("dplyr")
library("pander")
```

Establezco el directorio de trabajo
```{r eval=TRUE} 
(midir <- getwd())
if (!is.null(midir)) setwd(midir)
```

Cargo el censo del INE (solo zona 4 por la memoria) usando el paquete MicroDatosEs:

```{r eval=TRUE} 
censo <- censo2010("../dat/MicrodatosCP_NV_per_BLOQUE1_CSE.txt",summary=FALSE)

#censo <- read.csv("dat/madrid.csv", sep= "," )

dim(censo)
names(censo)
head(censo)
```


Me quedo con las variables que me interesan:
 * edad = edad de la persona
 * cpro = nombre de provincia
 * rela = situacion laboral
 * sexo = sexo
 * ecivil = estado civil
 * esreal = estudios reale


```{r eval=TRUE} 
features <- c("edad", "cpro", "rela", "sexo","ecivil","esreal")
censo <- as.data.frame(censo[,features])
```


###  Usando dplyr

#### 1. Construir una tabla de doble entrada que muestre la poblacion en relacion al Nivel de Estudios de adultos > 16 y su Estado Civil.

En este caso, si la variable Nivel de Estudios no tiene informacion, se le asignara el valor mas frecuente

Que aspecto tienen los datos...?

```{r eval=TRUE}
df.aleat<- censo[sample(nrow(censo),20),]
knitr::kable(head(df.aleat))
```


Veo que hay varios NA en la variable 'esreal'.

Cuantos NA's?
```{r eval=TRUE}
length(which(is.na(censo$esreal)))
```


Voy a reemplazar los NA's por el valor mas frecuente de 'estudios reales'

Para ello agrupo las personas segun el tipo de estudios para obtener el mas frecuente (usando dplyr).

```{r eval=TRUE}
dplyr.out <-  censo %>%                      # data frame de entrada
  group_by(esreal) %>%                       # agrupo por la variable 'esreal'
  summarise(contador = n()) %>%              # totalizo sobre la nueva variable 'contador'
  arrange(desc(contador))                    # ordeno por la nueva variable

knitr::kable(dplyr.out)
```


El valor mas frecuente para 'esreal' es 'Llegó al último curso de ESO...'

Reemplazo este valor en los NA's de 'esreal'
```{r eval=TRUE}
censo$esreal[which(is.na(censo$esreal))] <- "Llegó al último curso de ESO, EGB o Bachiller Elemental o tiene el Certificado de Escolaridad o de Estudios Primarios"
```


Construyo una tabla que incluye solo a las personas mayores de 18 años y los agrupo por Estado Civil y Estudios Reales luego agrego la columna 'contador' con el acumulado por grupos.

```{r eval=TRUE}
inicio <- proc.time()
dplyr.df.target <- censo %>%
  #  select(ecivil,esreal,edad) %>%
  filter(edad > 18 ) %>%
  group_by(ecivil,esreal) %>%
  summarise( contador = n() )
tiempo_dplyr <- proc.time() - inicio
tiempo_dplyr
#dplyr.df.target
```

Este data frame nos queda en un formato 'largo'. Lo pasamos al formato 'ancho' con dcast del paquete reshape ademas agrego los totales por cada fila y columna
```{r eval=TRUE}
tabla<-dcast(dplyr.df.target, esreal ~ ecivil, value.var="contador", sum, margins= TRUE)
names(tabla)
setnames(tabla, "(all)", "Total")
knitr::kable(tabla,split.table = Inf)
```

-------

#### 2 - Construir una tabla que muestre la Situación Laboral de la poblacion por Sexo.

En este caso se escluyen las observaciones que no tengan el dato de la Situacion Laboral (rela = NA) 

Veo cuantos NA's tiene la variable Situacion Laboral (rela = NA) y los elimino.
```{r eval=TRUE}
length(which(is.na(censo$rela)))
censo2 <- censo[!is.na(censo$rela),]

```

```{r eval=TRUE}
inicio <- proc.time()
dplyr.df.target2 <-  censo2 %>%
  select(ecivil,esreal, edad, rela, sexo) %>%
  group_by(sexo,rela) %>%
  summarise(contador = n())
tiempo_dplyr2 <- proc.time() - inicio
tiempo_dplyr2

knitr::kable(dplyr.df.target2)

```

Este data frame nos queda en un formato 'largo'. Lo pasamos al formato 'ancho' con dcast del paquete reshape

```{r eval=TRUE}
tabla2<-dcast(dplyr.df.target2, rela ~ sexo, value.var="contador", sum, margins = "sexo")
setnames(tabla2, "(all)", "Total")
knitr::kable(tabla2)

```

-----

###  Usando data.tables

#### 1. Construir una tabla de doble entrada que muestre la poblacion en relacion al Nivel de Estudios de adultos (mayores de 16) y su Estado Civil.

```{r eval=TRUE}
censo.dt<-as.data.table(censo)

tables()

#head(censo.dt)
```


Creo un nuevo data.table agrupando por Estado Civil y Estudios Reales

```{r eval=TRUE}
inicio <- proc.time()
censo.dt.target<-censo.dt[edad>18,list(contador = .N), by=c("ecivil","esreal")]
# .N es el numero de registros en cada grupo, con grupos definidos por las variables "ecivil" y "esreal".
tiempo_dt <- proc.time() - inicio
tiempo_dt
```

```{r eval=TRUE}

#knitr::kable(censo.dt.target)
str(censo.dt.target)
```

Nos queda en un formato 'largo'. Lo pasamos al formato 'ancho'.
```{r eval=TRUE}
tabla.dt <- dcast(censo.dt.target, esreal ~ ecivil, value.var ="contador", sum , margins = TRUE)

knitr::kable(tabla.dt)
```

No funcionan los 'margins' con data.table. Lo paso a data.frame

```{r eval=TRUE}
censo.df.target<-as.data.frame(censo.dt.target)
tabla.df<-dcast(censo.df.target, esreal ~ ecivil, value.var="contador", sum, margins = TRUE)
setnames(tabla.df, "(all)", "Total")
knitr::kable(tabla.df)
```

-------

#### 2 - Construir una tabla que muestre la Situación Laboral de la poblacion por Sexo.

```{r eval=TRUE}
censo2.dt<-as.data.table(censo)
```


Veo que hay varios NA en la variable 'rela' y los quito

```{r eval=TRUE}
length(which(is.na(censo.dt[,rela])))
censo2.dt <- censo.dt[!is.na(censo$rela),]
```


Creo un nuevo data.table agrupando por Sexo y Situación Laboral

```{r eval=TRUE}
inicio <- proc.time()
censo2.dt.target<-censo2.dt[,list(contador = .N), by=c("sexo","rela")]
# .N es el numero de registros en cada grupo, con grupos definidos por las variables "ecivil" y "esreal".
tiempo_dt2 <- proc.time() - inicio
tiempo_dt2 

knitr::kable(censo2.dt.target)
```


Este data frame nos queda en un formato 'largo'. Lo pasamos al formato 'ancho' con dcast del paquete reshape

```{r eval=TRUE}
censo2.df.target<- as.data.frame(censo2.dt.target)
tabla2.df<-dcast(censo2.df.target, rela ~ sexo, value.var="contador", sum, margins = "sexo")
setnames(tabla2.df, "(all)", "Total")
knitr::kable(tabla2.df)
```


Viendo los resultados de los tiempos de ejecución entre dplyr y data.tables, se observa que data.table es mas rápido. 

Personalmente prefiero data.tables.


